臺灣高等法院民事裁定　　　　　　　　　96年度抗字第1454號
抗　告　人　元大國際資產管理股份有限公司
　　　　　　（即復華資產管理股份有限公司）
法定代理人　乙○○
代　理　人　林哲誠律師
　　　　　　劉楷律師
上列抗告人因與相對人百齡育樂股份有限公司等人間強制管理事
件，抗告人對於中華民國96年6月20日臺灣桃園地方法院90年度
執字第1918號定提起抗告，本院裁定如下：
    主  文
抗告駁回
抗告訴訟費用由抗告人負擔。
    理  由
一、程序方面：抗告人復華資產管理股份有限公司（原名亞太商
    業銀行股份有限公司）於民國（下同）96年7月13日更名為
    元大國際資產管理股份有限公司，法定代理人變更為乙○○
    ，業提出股份有限公司變更登記表為證，並於同年9月14日
    聲明承受訴訟，核無不合，應予准許，先予說明。
二、抗告與聲請意旨略以：相對人百齡育樂股份有限公司（下稱
    百齡公司）、丙○○○、己○○、張明哲（84年10月3日歿
    ）係抗告人之債務人，張明哲過世後由相對人丙○○○、己
    ○○、張孟光（92年12月31日歿）繼承遺產，張孟光過世後
    再由相對人丁○○、戊○○、甲○○繼承遺產。附表所示不
    動產（下稱系爭不動產）係相對人丙○○○等人單獨所有或
    與第三人共有、或係增建房舍，現由百齡公司經營藍鷹高爾
    夫球場。因相對人積欠抗告人債務逾新台幣（下同）6億元
    ，經抗告人向臺灣桃園地方法院聲請強制執行系爭不動產，
    抗告人前代辦張明哲繼承已花費逾2000萬元，如代辦張孟光
    繼承將花費逾2億1千餘萬元，相對人為規避債務，對於藍鷹
    高爾夫球場迄無提升管理品質、汰換設備等計畫，以致高爾
    夫球場近來經營不善，遭評價為三流球場，影響抗告人債權
    之受償。是以抗告人在不取代藍鷹高爾夫球場經營權前提下
    ，另組經營團隊強制管理系爭不動產，一方面以經營收益交
    付債權人，另一方面也能保障球場員工權益，確保執行程序
    順利進行。倘法院對於強制管理方式有疑慮，得依強制執行
    法第104條第1項附加管理方法為命令，或依同法第107條第1
    項為指示監督。惟原法院竟以強制管理收益限於天然或法定
    孳息，不包括營業管理所得，且誤認抗告人意欲介入藍鷹高
    爾夫球場經營權，遂駁回抗告人強制管理之聲請，實屬無據
    ，爰提起抗告請求廢棄原裁定，並准許抗告人就系爭不動產
    強制管理等語。
三、按已查封之不動產，執行法院得因債權人之聲請或依職權，
    命付強制管理，強制執行法第103條定有明文。執行費用及
    其他為債權人共同利益而支出之費用，得求償於債務人者，
    得就強制執行之財產先受清償，不動產之收益扣除管理費用
    及其他必需之支出後，無賸餘之可能者，執行法院應撤銷強
    制管理程序，同法第29條第2項前段、第112條第2項亦定有
    明文。又遺產中之不動產，債權人聲請強制執行時，法院應
    通知該管稽徵機關，迅依法定程序核定其稅額，並移送法院
    強制執行；債權人向稅捐稽徵機關申繳遺產稅者，其應代繳
    之遺產稅額，得就其聲請強制執行之不動產所占全部遺產總
    額之比率計算之，遺產及贈與稅法第8條第2項、未繼承登記
    不動產辦理強制執行聯繫辦法第4條亦定有明文。
四、經查，系爭不動產經臺灣桃園地方法院以89年執字第1769號
    、89年執助字第426號、89年執字第17044號及90年執字第
    1918號查封在案，有桃園縣大溪地政事務所90年3月23日90
    溪地一字第90003148號函在卷可稽（見原審卷(一)第76、77頁
    ）。抗告人強制管理計畫書、強制管理細部計畫固主張另組
    經營團隊，以2年以上期間管理本件不動產，提升營收並保
    障球場會員權益與員工工作權，增加盈餘將優先支應稅捐、
    員工薪資、營運與改良成本等語（見抗告人原審95年12月6
    日民事聲請暨陳報狀、96年4月19日民事陳報意見狀附件）
    。然抗告人自知代辦張孟光繼承將花費逾2億1000餘萬元，
    此部分稅費仍屬相對人丁○○、戊○○、甲○○所必需支出
    ，依強制執行法第29條第2項先於執行債權人受償，管理計
    畫竟忽視此鉅額稅費之支出，空言尚有結餘，已有未合。再
    者，系爭不動產迄今仍由百齡公司經營藍鷹高爾夫球場，亦
    為抗告人所自承，百齡公司之意願攸關強制管理成效，然強
    制管理計畫均未說明，倘因此衍生執行或營運成本，是否仍
    適宜強制管理，抗告人均未詳加分析，益徵強制管理計畫未
    臻完善，原裁定駁回其聲請，並無不合。又原裁定以強制管
    理對象不包括營業管理所得、強制管理將介入藍鷹高爾夫球
    場營業權，而駁回抗告人聲請，理由固有不同，然本諸前述
    抗告人強制管理計畫既不應准許，則結論並無不同。從而，
    抗告意旨指摘原裁定不當，聲明廢棄，並無理由，應予駁回
    ，爰裁定如主文。
中    華    民    國    96    年    9     月    27　  日
                    民事第十三庭
                        審判長法　官  黃嘉烈
　　　　　　　　　　　        法　官　許文章
　　　　　　　　　　　        法　官　吳燁山
正本係照原本作成。
本裁定除以適用法規顯有錯誤為理由，並經本院許可外，不得再
抗告。如提起再抗告，應於收受後10日內委任律師為訴訟代理人
向本院提出再抗告狀。並繳納再抗告費新台幣1000元。
中    華    民    國    96    年    9     月    28　  日
　　　　　　　　　　　　　　　書記官  于  誠
